# 收益权转让, 根据条款, 转让的双方, 如何会计处理?

提问人：messi7 时间：2019-07-15 10:29:06
请教版大, 搜了一些收益权的帖子,仍然不是很懂
某金融机构对某高速公路项目公司增资入股 (仍然建设阶段未收费运营),看中的是大股东的资信和支付能力, 设计的条款如下:
” 金融机构持股期间对项目公司享有的分红收益权转让给大股东, 大股东每年支付股权收益权转让价款给金融机构”
【期满退出条款】
5 年后，金融机构对外转让股权，大股东可优先受让，受让价格不低于金融机构的初始投资本金及应付未付预期投资收益
【请教】&【业务实质】
由于该项目公司 5 年内的分红可能性其实基本不存在（前几年都会亏损，目前没有盈余公积），这个条款设计，金融机构能否认定为股权投资，被投资单位（项目公司）、大股东如何做会计处理？

回答人：chenyiwei
考虑以下问题：
1 、 5 年后，如果金融机构无法找到标的股权的承接方，则大股东是否需按不低于金融机构的初始投资本金及应付未付预期投资收益的价格兜底受让？
2 、大股东每年都必须支付固定金额的收益权受让款（相当于利息）？
总体来看，对大股东的个别报表和合并报表层面，按金融负债处理的可能性很大。